【裁判字號】    96,易,2922
【裁判日期】    970125
【裁判案由】    竊盜
【裁判全文】
臺灣臺北地方法院刑事判決              96年度易字第2922號
公  訴  人  臺灣臺北地方法院檢察署檢察官
被      告  甲○○
                    （另案在臺灣臺北監獄受刑中）
            乙○○
上列被告因竊盜案件，經檢察官提起公訴（96年度偵字第18220
號），本院判決如下：
    主  文
甲○○、乙○○均無罪。
    理  由
一、公訴意旨略以：被告甲○○、乙○○共同意圖為自己不法之
    所有，於民國96年2月21日夜間11時許至同年月22日凌晨1時
    許，見被害人丙○○所居住之臺北市○○區○○街101巷25
    號住處大門虛掩未鎖之際，兩人入內發現無人，即竊取桌上
    之現款新臺幣（下同）約5、6百元，得手後，二人即朋分花
    用各自離去；因認被告二人所為，係共同涉有刑法第321條
    第1項第1款之於夜間侵入住宅竊盜罪嫌（本件行為之時間、
    竊得款項，業據公訴檢察官於本院97年1月11日審判期日當
    庭更正如前）。
二、訊據被告甲○○坦承有公訴人前揭所指之竊盜犯行，被告黃
    傑鴻則堅詞否認之，辯稱：伊當天並未與被告甲○○一起過
    去，伊並無公訴人所指之竊盜行為等語。
三、公訴人認被告共同涉有上開竊盜犯行，係以：(一)被告甲○○
    於警詢及偵查中之自白；(二)被人丙○○於警詢及偵查中之指
    訴等，為主要論據。
四、本院按犯罪事實應依證據認定，無證據不得認定犯罪事實；
    又不能證明被告犯罪者，應諭知無罪之判決；刑事訴訟法第
    154條第2項、第301條第1項分別定有明文。經查：
    (一)依被告甲○○於警詢、偵查及本院審理時所述，固坦承有
      公訴人前揭所指，趁被害人丙○○住處未上鎖之際，進入
      其內，並竊取桌上零錢約5、6百元等情不諱。惟按被告之
      自白，不得作為有罪判決之唯一證據，仍應調查其他必要
      之證據，以察其是否與事實相符；刑事訴訟法第156條第2
      項定有明文。又被告之自白，雖為證據之一種，但必與事
      實相符者為限，若其自白顯有疑義，而審理事實之法院，
      就其職權調查之所得，仍未能證明其自白確與事實相符者
      ，自不得據為認定犯罪事實唯一之基礎（最高法院18年上
      字第1087號判例要旨參照）。是即令被告甲○○自白有公
      訴人所指之竊盜行為，惟按上所述，仍應有其他補強證據
      ，而足以佐證確與事實相符，始得為有罪之認定。
    (二)公訴人雖舉被害人丙○○於警詢、偵查及本院審理時之指
      訴等，據以佐證被告甲○○前揭之自白。然依被害人丙○○於警詢、偵查及本院審理時所述，則係證稱：96年2月
      21 日當天中午12時許，被告甲○○到其住處作客，在其
      睡著後就離去，當天晚上6時許，又到其住處借了手機，
      之後就離去了，在被告離開後隔了幾天，才發現有一個白
      色的皮包不見了，裡面有證件、現金、提款卡及信用卡等
      語。此不僅與被告甲○○於警詢、偵查及本院審理時自白
      「拿取桌上零錢，共計約5、6百元」云云相左。且依被告
      甲○○於本院審理時所稱：是被害人丙○○住處未上鎖，
      伊才進入其內，發現被害人丙○○不在家，就拿取桌上的
      零錢共計約5、6百元云云。然經本院就此質之被害人丙○○：（你當時家裡有無放零錢盒？）沒有，（你零錢是否
      都放在那個包包裡面？）是，（有無另外放零錢的地方？
      ）沒有，（所以進去也看不到何處有放零錢？）沒有，伊
      的錢及證件都是放在包包裡面，（是否連上班都沒有關門
      ？）有，上班伊會關門等語。是依被害人丙○○所述，其
      上班離開住所時都會上鎖，且住處桌上並未有另外放置零
      錢的地方。則被告甲○○如何能在其上班離去後，不破壞
      門鎖而進入屋內，又何以桌上會放有5、6百元，此數量不
      少之零錢可讓其拿取？是被告甲○○之自白，不僅與被害
      人丙○○之指訴相左，而無法據以補強其自白與事實相符
      ，甚至其自白又與被害人丙○○住所之現況有違，難謂毫
      無瑕疵可指。
    (三)綜上所述，本件被告甲○○上開自白竊取被害人丙○○桌
      上現款之事，除其單一自白外，並無其他事證可佐，且其
      自白又非毫無瑕疵可指；準此，自難僅憑被告甲○○單一
      且有瑕疵之供述，據以為被告乙○○有罪之佐證。是本件
      公訴人所舉之事證，既不足以證明被告二人犯罪，按上說
      明，自應為無罪諭知。
    (四)至於被害人丙○○於本院審理時所述：在被告甲○○離去
      後發現皮包不見，且信用卡被盜刷等語。此部分事實，不
      僅未據公訴人起訴，且是否為被告甲○○所為，依被害人
      丙○○於警詢、偵查及本院審理時所述，均未能確知。是
      此部之刑事罪責，自應由公訴人另行偵處，附此敘明。
據上論斷，應依刑事訴訟法第284條之1、第301條第1項，判決如
文。
本案經檢察官楊冀華到庭執行職務。
中    華    民    國    97    年    1     月    25    日
                  刑事第七庭    法  官  許泰誠
以上正本證明與原本無異。
如不服本判決，應於判決送達後10日內，向本院提出上訴狀。
                                書記官  劉麗英
中    華    民    國    97    年    1     月    25    日


司法院資訊處製作；財團法人民間司法改革基金會備份。
